臺灣臺北地方法院民事簡易判決
109年度店簡字第1738號
原      告  劉潔茹  
被      告  江○隆（真實姓名住所詳卷）
兼
法定代理人  江○昌（真實姓名住所詳卷）
            鍾○均（真實姓名住所詳卷）
上列當事人間請求侵權行為損害賠償事件，本院於民國110年12
月7日言詞辯論終結，判決如下：
　　主　　　文
被告應連帶給付原告新臺幣貳拾參萬貳仟零壹拾伍元，及自民國
一○九年十一月三十日起至清償日止，按週年利率百分之五計算
之利息。
原告其餘之訴駁回。
訴訟費用新臺幣伍仟陸佰肆拾元由被告連帶負擔十分之七，餘由
原告負擔。
本判決原告勝訴部分得假執行。但被告如以新臺幣貳拾參萬貳仟
零壹拾伍元為原告預供擔保，得免為假執行。
原告其餘假執行之聲請駁回。 
    事實及理由
一、原告主張：被告江○隆於民國109年3月11日7時57分許，無照
    騎乘車牌000-0000號普通重型機車（下稱A車），行經新北
    市新店區寶高路及同路7巷口，因超車時未注意車前狀況之
    過失，適伊騎乘車牌000-000號輕型機車（下稱B車）行經上
    開地點，遭被告江○隆自後方撞擊而人車倒地，受有左足踝
    挫傷、左髖挫傷、左前距骨腓骨韌帶斷裂、跟骨腓骨韌帶部
    分撕裂傷、距骨脛骨韌帶部分撕裂傷之傷害，伊因此需支出
    醫療費用新臺幣（下同）42,070元、輔具費用8,000元、往
    返醫院或工作場所交通費8,540元、子女交通車費13,500元
    、子女作業輔導費6,780元，又伊任職於盈正豫順電子股份
    有限公司（下稱盈正公司），月薪47,500元，系爭事故致伊
    長達2個月又13日2小時不能工作，受有薪資損失115,975元
    ，另請求非財產上損害賠償150,000元，合計344,865元，應
    由被告江○隆賠償。又被告江○隆為未成年人，其法定代理人
    即被告江○昌、鍾○均應與江○隆連帶負賠償責任，惟伊僅請
    求在334,385元之範圍內為判決，爰依民法第184條第1項前
    段、第187條第1項前段規定提起本件訴訟，並聲明：㈠被告
    應給付原告334,385元，及起訴狀繕本送達翌日起至清償日
    止，按週年利率5%計算之利息；㈡願供擔保，請准宣告假執
    行。
二、被告均以：原告於首揭時、地騎乘B車未靠右行駛、亦未暫
    停環視有無左右來車並禮讓直行之A車先行，於兩車併行時
    貿然左轉，碰撞點亦在A車之右後方，本件事故應由原告負
    全部或部分之肇事責任。原告於事故當日在慈濟醫院就診時
    經醫師診斷僅受有左足踝挫傷、左髖挫傷之傷害，於109年4
    月13日在耕莘醫院就診時始經醫師診斷左前距骨腓骨韌帶斷
    裂、跟骨腓骨韌帶部分撕裂傷、距骨脛骨韌帶部分撕裂傷等
    傷害，距事故已達22日，此部分傷害應非實情或與事故無因
    果關係；原告前往北新中醫診所之醫療費用並無必要，且除
    3月11日至13日、28日就診之交通費1,120元外，其餘所提單
    據及原告子女之交通車費、作業指導費均與本件事故無關，
    伊等不願給付；而原告自雇主受領職業災害補償、依法請公
    傷假部分，既無薪資損失，自無損害，又原告請求之非財產
    上損害賠償金額過高，且江○昌、鍾○均有督促江○隆未考上
    駕照前不得騎乘機車，亦未購買機車與其使用，詎江○隆仍
    擅自向他人借用A車致生本件事故，江○昌、鍾○均實難預防
    等語，資為抗辯，並聲明：㈠原告之訴駁回；㈡如受不利之判
    決，願供擔保請准宣告免為假執行。
三、本院之判斷：　　
  ㈠、按汽（機）車行駛時，駕駛人應注意車前狀況及兩車併行
      之間隔，並隨時採取必要之安全措施；汽車欲超越同一車
      道之前車時，須先按鳴喇叭二單響或變換燈光一次，不得
      連續密集按鳴喇叭或變換燈光迫使前車允讓。前行車駕駛
      人聞後行車按鳴喇叭或見後行車顯示超車燈光時，如車前
      路況無障礙，應即減速靠邊或表示允讓，並注意後行車超
      越時之行駛狀況。前行車減速靠邊或以手勢或亮右方向燈
      表示允讓後，後行車始得超越。道路交通安全規則第94條
      第3項、第101條第1項第3款至第5款定有明文。查：
　　１、原告於109年3月11日7時57分許騎乘B車沿新北市新店區
        寶高路往臺北市方向行駛，被告則騎乘A車在其後方同
        向行駛，原告騎乘之B車左轉寶高路7巷前已亮起左轉方
        向燈，惟於左轉途中與欲超車之A車發生撞擊等情，有
        卷附新北市政府警察局道路交通事故當事人登記聯單、
        原告與被告江○隆簡訊對話紀錄、新北市政府警察局新
        店分局交通案卷（含A2類道路交通事故現場圖、調查報
        告表、談話紀錄表、現場及車損照片）可稽（本院卷㈠
        第13至17、101至119、369至383頁），堪信為真。是原
        告已亮起左轉方向燈，而被告江○隆仍從左側超車，且
        無證據可證其超車前有警示原告致生本件事故，足信被
        告江○隆有超車時疏未注意車前狀況之過失。
　　２、被告固以前詞置辯，惟按汽車至交岔路口左轉彎時，應
        距交岔路口30公尺前顯示方向燈或手勢，換入內側車道
        或左轉車道，行至交岔路口中心處左轉，不得占用來車
        道搶先左轉，為道路交通安全規則第102條第1項第5款
        所明定，並無被告所述應靠右暫停環視左右來車方得完
        成轉彎行為之規範，同項第7款關於轉彎車應讓直行車
        先行係指對向來車而非指同向之直行後車，被告執此抗
        辯原告騎乘之B車應禮讓在後之A車先行，尚有誤會。
　　３、至被告抗辯本件碰撞發生於兩車併行時、撞擊點在A車右
        後方、B車車頭，原告顯然未注意車前狀況及兩車併行
        之間隔而有過失等節，為原告所否認，且除被告江○隆
        單一指述外並無其他證據可佐，而兩車初次碰撞之位置
        原告與被告江○隆於調查紀錄表即各執一詞，亦無從前
        開現場及車損照片判斷，有卷附新北市政府警察局新店
        分局函可證（本院卷㈡第33頁），況被告江○隆於調查紀
        錄表稱原告騎乘B車「打方向燈就切」，與其於前揭簡
        訊稱「看你（指原告）打燈打得有點久」之內容有所出
        入，所述是否可採，已非無疑，尚不得遽信所述各節為
        真實。
　　４、綜上所述，本件依現有事證，認系爭事故應由被告江○隆
        負全部責任。且系爭事故經新北市政府車輛行車事故鑑
        定委員會鑑定及覆議結果，亦同此認定，有新北市車輛
        行車事故鑑定會新北車鑑字第0000000號鑑定意見書及
        新北市車輛行車事故鑑定覆議會新北覆議0000000號鑑
        定覆議意見書在卷可參（本院卷㈠第26至28、367至368
        頁）。
　㈡、次按因故意或過失，不法侵害他人之權利者，負損害賠償
      責任。民法第184條第1項前段定有明文。而主張侵權行為
      損害賠償請求權之人，對於侵權行為之成立要件包含損害
      之發生，應負舉證責任。又各當事人就其所主張有利於己
      之事實，均應負舉證之責，故一方已有適當之證明者，相
      對人欲否認其主張，即不得不更舉反證（最高法院104年
      度台上字第220號判決意旨參照）。查：
　　１、原告於系爭事故當日即109年3月11日被送往慈濟醫院急
        診，因其主訴左腳、左踝及左髖部疼痛，經醫師身體檢
        查可見左足踝腫脹，且左足及左髖X光顯示無骨折，因
        認原告受有左足踝挫傷、左髖挫傷之傷害，且因原告當
        時無頭頸、胸、腹、背或上肢不適之主訴，故僅就左足
        踝挫傷部分經X光排除骨折之急性情況；原告復於109年
        3月30日前往耕莘醫院骨科就診，當日開立超音波檢查
        單，並安排於同年4月3日接受檢查；於同年4月13日就
        診閱覽報告，經醫師診斷受有左前距骨腓骨韌帶斷裂、
        跟骨腓骨韌帶部分撕裂傷、距骨脛骨韌帶部分撕裂傷之
        傷害並開立診斷證明書等節，有卷附慈濟醫院函及病況
        說明書、診斷證明書、耕莘醫院函及超音波報告、診斷
        證明書可佐（本院卷㈠第19至21、301至303、339至342
        頁）。是原告陳稱其事故當日在慈濟醫院僅就左足踝挫
        傷部分進行X光檢查排除骨折，並未進行其他檢查，其
        後因左踝傷處持續疼痛而赴耕莘醫院就診，始發現有前
        述韌帶相關傷害之損害結果等情，除與前述函詢結果相
        符，亦與常情無違，足信其韌帶相關傷害與系爭事故間
        有相當因果關係，尚不得以該等傷害發現於事故後二、
        三週方發現即否認其關聯。
　　２、被告另辯稱慈濟醫院有要求原告進行核磁共振檢查，惟
        原告不願配合，後續至耕莘醫院檢查方診斷出韌帶有關
        傷害，顯見該等傷勢不實云云。惟原告僅陳稱慈濟醫院
        醫師有詢問其是否要自費進行核磁共振檢查，其基於費
        用當時並未同意（本院卷㈠第150頁），而前揭慈濟醫院
        回函亦未表示斯時依被告傷勢有安排包含核磁共振在內
        之其他檢查之必要，尚難信原告並未於甫發生事故即願
        意自費接受核磁共振檢查有違常情，更不得據此即推論
        原告有意規避檢查虛構傷勢。
　　３、被告又辯稱耕莘醫院診斷證明書開立醫師洪立維涉犯多
        件醫療相關詐欺案件，其開具之診斷證明書真實性實屬
        有疑，惟訴外人洪立維並未因執行本件相關醫療業務受
        刑事追訴，其涉嫌其他刑事案件亦與本件並無關聯，尚
        不得以此即否認診斷證明書之憑信性。
　　４、被告復辯稱韌帶斷裂應藉由核磁共振檢查確認，超音波
        檢查僅有50%之準確度，且耕莘醫院第2次函覆並未表示
        原告有韌帶斷裂之傷害等語，惟軟組織超音波係為確認
        肌腱韌帶有無撕裂傷，與X光檢查為確認是否有骨折或
        骨裂為完全不同之檢查項目，且超音波檢查相較於核磁
        共振有動態、更小掃描面積及可重複確認之優點，已確
        認撕裂傷就不會再進行核磁共振檢查，以免浪費健保資
        源等情，有卷附耕莘醫院函可證（本院卷㈡第115至116
        頁），是耕莘醫院單獨以超音波檢查即已發現原告有韌
        帶撕裂傷，進而診斷出前揭韌帶相關傷害，並無不合，
        被告徒以有其他檢查方法存在即否認上開診斷結果，不
        足為憑。又耕莘醫院之函覆重點係釐清如何以超音波確
        認原告傷勢，並非描述原告確切傷勢，被告認兩者記載
        有出入，亦非可取。
　　５、至被告質疑倘原告左腳有傷，下樓梯時為何是以左腳先
        行，惟被告並未提出任何證據以實其說，況行走習慣本
        即因人而異，被告以此即抗辯原告傷勢有所不實，尚難
        採信。
　　６、被告江○隆騎乘A車於首揭時、地因超車未注意車前狀況
        之過失而與原告騎乘之B車發生交通事故，原告因此受
        有左足踝挫傷、左髖挫傷、左前距骨腓骨韌帶斷裂、跟
        骨腓骨韌帶部分撕裂傷、距骨脛骨韌帶部分撕裂傷之傷
        害，均據認定如前，被告江○隆自應就原告前述損害結
        果負賠償責任。
　㈢、再按限制行為能力人，不法侵害他人之權利者，以行為時
      有識別能力為限，與其法定代理人連帶負損害賠償責任。
      法定代理人如其監督並未疏懈，或縱加以相當之監督，而
      仍不免發生損害者，不負賠償責任。民法第187條第1項前
      段、第2項分別定有明文。法定代理人對無行為能力人或
      限制行為能力人之侵權行為，以負責為原則，免責為例外
      ，故民法第187條第2項所定免責要件，應由法定代理人負
      舉證之責（最高法院72年度台上字第953號判決要旨參照
      ）。
　　１、被告江○隆為91年6月生，於系爭事故時為未成年人，其
        法定代理人為被告江○昌、鍾○均等情，有渠等全戶戶籍
        資料查詢結果可稽（存資料袋），亦為兩造所不爭執，
        應堪採信。
　　２、被告江○昌、鍾○均辯稱平時有督促被告江○隆未考上駕照
        前不得騎乘機車，亦未購買機車供其騎乘，未料被告江
        ○隆仍向他人借用A車騎乘，是縱渠等加以相當之監督仍
        不免發生本件損害等語。惟被告江○昌、鍾○均就有盡監
        督之責乙情並未提出任何實據可佐，況衡以本件事故發
        生於109年3月11日7時57分許，應係被告江○隆上學或準
        備時間，被告江○隆竟於該時間騎乘向他人借用之A車與
        原告騎乘B車發生交通事故，難信作為江○隆父母之被告
        江○昌、鍾○均有妥善監督被告江○隆行蹤及使用之交通
        工具，依上開法條及說明，渠等就原告前述損害結果，
        自應與被告江○隆連帶負責。　　
  ㈣、茲就原告請求之各項賠償，審核如下：
　　１、醫療費用42,070元：
　　　⑴、原告因本件事故前往慈濟醫院、耕莘醫院看診，支出
          就診及復健費用合計33,820元，有卷附相關費用單據
          可佐（本院卷㈠第29至49頁、卷㈡第41至45頁）。被告
          雖爭執原告未因系爭事故受有韌帶撕斷裂之傷害，惟
          本院前已認定慈濟醫院、耕莘醫院所載傷害屬實且與
          系爭事故有因果關係，是參酌各醫院診斷證明書所載
          傷勢，堪信其上開醫療支出均為必要。
　　　⑵、原告於北新中醫診所支出掛號費、門診負擔、自費藥
          費及診斷證明書費共8,250元，亦有該診所開具之費
          用明細、收據可證（本院卷㈠第51至64頁）。又原告
          在北新中醫診所主要接受內服藥，係因原告左足踝關
          節無法主動屈伸旋轉，遂以水煎藥劑消腫湯，以散瘀
          消腫、清熱止痛，有該診所處方說明可證（本院卷㈠
          第305頁），而散瘀消腫對於原告足踝恢復正常功能
          應有助益，且與西醫主治之外部挫傷、韌帶裂撕傷有
          異，亦堪信屬必要之醫療行為。被告僅空言稱原告天
          天看診並自費付內服藥非屬尋常，仍不可採。
　　２、輔具費用8,000元：
　　　　原告依其傷勢有使用輔具之必要，業據提出記載「需氣
        動式足踝護具使用3個月，並需纏繞式護踝接續使用3個
        月」之診斷證明書、購買輔具之統一發票為證（本院卷
        ㈠第21、71至73頁），自應准許。
　　３、往返醫院、工作場所之計程車費8,540元：
　　　　原告受有左足踝挫傷、左髖挫傷、左前距骨腓骨韌帶斷
        裂、跟骨腓骨韌帶部分撕裂傷、距骨脛骨韌帶部分撕裂
        傷之傷害，業據認定如前，參酌其於109年6月22日已可
        穿護具使用拐杖搭乘大眾交通工具，堪信此前因就醫就
        診需求有搭乘計程車之必要，而經核對北新中醫診所醫
        療費用、耕莘醫院物理治療卡（本院卷㈠第51頁、本院
        卷㈡第153至157頁），原告所提單據足信有正當理由者
        可整理如附表所示，其金額共5,970元，是原告請求之
        計程車費以5,970元為必要。
　　４、子女交通車費13,500元、作業指導費6,780元：
　　　　原告子女係就讀國小3年級，有原告提出之繳費單可證
        （本院卷第95至96頁），依其年齡若無家長接送，是否
        無法自行以大眾運輸通勤，未經原告舉證，且原告請求
        109年4月27日至6月12日交通費之繳費期限在本件事故
        前之同年3月7日，原告是否確因本件事故始需為其子女
        安排搭乘校車，已有可疑，不能遽信此部分為系爭事故
        所肇致之原告額外支出；原告亦未舉證延長作業指導與
        系爭事故有何關聯，其費用自亦不足信與系爭事故有因
        果關係，是上開費用，原告均不得請求賠償。
　　５、薪資損失115,975元：
　　　⑴、經查，原告任職於盈正公司，每月薪資為47,500元（
          含本薪42,000元、交通津貼2,000元、職務津貼2,000
          元、伙食津貼1,500元）乙情，有盈正公司函及所附
          原告109年3月至10月薪資單在卷可查（本院卷㈠第207
          至223頁），堪信為真。
　　　⑵、原告於系爭事故後之109年3月11日至13日間請公傷假3
          日、同年3月16日至4月20日間請病假24.5小時、同年
          4月22日至6月21日間請公傷假2個月、6月23日至10月
          12日間請公傷假57.5小時就診及復健治療等情，有其
          提出之盈正公司考勤明細表存卷足參（本院卷㈠第65
          至67頁），參以耕莘醫院診斷證明書已記載原告需休
          養3個月，且與經核對北新中醫診所醫療費用表、耕
          莘醫院函所附門診、震波及復健治療資料（本院卷㈠
          第51頁、本院卷㈡第115至157頁），堪信原告上揭請
          假均有前往就診或復健，均與系爭事故間有因果關係
          。是以8小時折算1日，原告因系爭事故不能工作期間
          共2個月又13日2小時，其薪資損失金額為115,975元
          【計算式：47,500×2＋(47,500/30)×13＋[(47, 500/30
          )/8]×2≒115,975，元以下四捨五入】。
　　　⑶、被告固辯稱自雇主受領職業災害補償、依法請公傷假
          部分無薪資損失，無損害可言，惟雇主依勞動基準法
          第59條規定所負之補償責任，係法定補償責任，並不
          排除雇主依民法規定應負之侵權行為賠償責任，勞動
          基準法第60條所謂雇主依前條規定給付之補償金額，
          得抵充就同一事故所生損害之賠償金額，係指雇主依
          勞動基準法第59條給付之賠償金額，得以抵充其他雇
          主應負之賠償金額，而非指雇主之賠償金額，得使雇
          主以外之肇事人減輕責任，更不容肇事人以雇主已為
          補償為由為抵充之主張（最高法院96年度台上字第26
           33號判決意旨參照）。是原告受領之職災補償係基
          於保障勞工而課與雇主之義務，無論盈正公司是否依
          法補償原告，其性質即非工資或損害賠償，被告自不
          得以原告受領職災補償為由主張其無薪資損失，核非
          可取。
　　６、非財產上損害賠償150,000元：
　　　⑴、按不法侵害他人之身體、健康者，被害人雖非財產上
          之損害，亦得請求賠償相當之金額，民法第195條第1
          項前段亦有明文。又法院決定非財產上損害賠償之金
          額多寡，應斟酌雙方之身分、地位、經濟狀況、加害
          程度、被害人所遭受之痛苦情況及其他各種情形，以
          核定相當之數額（最高法院51年台上字第223號判例
          【註】、96年度台上字第513號、100年度台上字第20
          04號判決意旨參照）。
　　　⑵、查，原告因系爭事故受有左足踝挫傷、左髖挫傷、左
          前距骨腓骨韌帶斷裂、跟骨腓骨韌帶部分撕裂傷、距
          骨脛骨韌帶部分撕裂傷之傷害，業據認定如前原告精
          神上自受有相當之痛苦而受有非財產上之損害，且其
          所受損害與被告前揭過失行為有相當因果關係。次查
          ，原告自陳學歷為碩士畢業、從事財務工作、經濟狀
          況小康，須扶養1名10歲之子女、父親、婆婆，其109
          年度之給付總額為916,547元，財產總額為2,200, 00
          0元；被告江○昌自陳學歷為專科畢業、原從事半導體
          行業，現兼職收入不穩定、經濟狀況勉持，需撫養3
          名子女及母親，女兒已在工作，兩名兒子（含被告江
          ○隆）尚在就學，其109年度之給付總額為30,12 5元
          ，財產總額為2,415,433元；被告鍾○均自陳學歷為高
          職畢業、現無業、經濟狀況勉持、須扶養對象與被告
          江○昌相同，其109年度之給付總額為1,132,83 5元，
          財產總額為7,885,450元；被告江○隆剛升讀大學，其
          109年度之給付總額為79,347元，財產總額為0元等情
          ，有兩造於本院言詞辯論時陳述及本院依職權調取之
          稅務電子閘門財產所得調件明細表各1份存卷可查（
          存資料袋）。本院審酌兩造身分、經濟能力、被告加
          害行為即系爭事故為其過失所致、原告因系爭事故所
          受傷勢及接受治療及休養過程之遭受痛苦情形等一切
          情狀，認為原告請求被告賠償非財產上損害以60,000
          元計算為適當，逾此範圍之請求，則屬過高，不能准
          許。
　　７、綜上所述，原告得請求被告連帶賠償之金額為232,015元
        【計算式：42,070＋8,000＋5,970＋0＋115,975＋60,000＝23
        2,015】。
　㈤、末按給付無確定期限者，債務人於債權人得請求給付時，
      經其催告而未為給付，自受催告時起，負遲延責任；其經
      債權人起訴而送達訴狀，與催告有同一之效力；遲延之債
      務，以支付金錢為標的者，債權人得請求依法定利率計算
      之遲延利息；應付利息之債務，其利率未經約定，亦無法
      律可據者，週年利率為5%，民法第229條第2項、第233條
      第1項前段及第203條分別定有明文。查，本件屬侵權行為
      損害賠償之債，自屬無確定期限者，又係以支付金錢為標
      的，依前揭規定，原告請求被告給付自起訴狀繕本送達之
      翌日即109年11月30日（本院卷㈠第93至95頁送達證書，因
      該翌日為休息日，以次一上班日代之）起至清償日止，按
      法定利率5%計算之遲延利息，自屬有據。
四、從而，原告依侵權行為之法律關係，請求被告等連帶給付如
    主文第1項所示之金額，為有理由，應予准許。逾此範圍之
    請求，則屬無據，應予駁回。
五、本件原告勝訴部分係適用簡易程序所為被告敗訴之判決，應
    依民事訴訟法第389條第1項第3款之規定，依職權宣告假執
    行；至原告就敗訴部分陳明願供擔保聲請聲請宣告假執行，
    因訴之駁回而失所依據，不予准許。本院並就原告勝訴部分
    依同法第392條第2項規定，依職權為被告如預供擔保，得免
    為假執行之宣告。
六、附此敘明部分
　㈠、原告聲請傳喚證人黃敏洲證明系爭事故經過，因證人無親
      眼目睹事故經過，參酌現有事證，本院認無調查必要。
　㈡、本件於起訴前業經新北市政府車輛行車事故鑑定委員會鑑
      定，起訴後復依被告聲請送請覆議，被告又再聲請另選單
      位鑑定，本院認無調查必要。
　㈢、被告聲請傳喚證人洪立維釐清醫療經過、將超音波照片送
      往衛生福利部醫事司判斷，因本院已經二度函詢耕莘醫院
      就本件相關事項說明，被告並未具體指出其回覆有何不可
      採之理由，本院認無調查必要。
　㈣、兩造其餘攻擊防禦方法及所提證據，經斟酌後認於判決結
      果不生影響，爰不一一論述。
七、訴訟費用負擔之依據：民事訴訟法第79條。並依職權確定本
    件訴訟費用額為5,640元（即裁判費3,640元【原告預納】、
    鑑定覆議規費2,000元【被告等預納】）如主文第3項所示。
中　　華　　民　　國　　111 　年　　1 　　月　　21　　日
                  新店簡易庭法  官　林志煌
上正本證明與原本無異。
對於本件判決如有不服，應於收受送達後20日內向本院提出上訴
書狀，上訴於本院合議庭，並按他造當事人之人數附具繕本。
如委任律師提起上訴者，應一併繳納上訴審裁判費。
中　　華　　民　　國　　111 　年　　1 　　月　　21　　日
                            書記官  陳柏志
註：本判決所引用判例，依據民國108年7月4日施行之法院組織
法第57條之1第2項之規定，其效力與未經選編為判例之最高法院
裁判相同。
附表：（金額單位均為新臺幣）
編號 搭乘時間 金額 事由 備註 1 109年3月11日 180元 自醫院返家 單據在本院卷㈠P.73；本筆被告不爭執 2 109年3月12日 265元 住家→送小孩上學→返家 單據在本院卷㈠P.75；本筆被告不爭執 3 109年3月13日 355元 住家→送小孩上學→返家 單據在本院卷㈠P.75；本筆被告不爭執 4 109年3月16日 70元 住家→北新中醫 單據在本院卷㈠P.79 5 109年3月16日 115元 北新中醫→公司 單據在本院卷㈠P.75 6 109年3月19日 125元 醫院→公司 單據在本院卷㈠P.77 7 109年3月23日 120元 北新中醫→公司 單據在本院卷㈠P.75 8 109年3月24日 125元 北新中醫→公司 單據在本院卷㈠P.77 9 109年3月28日 120元 北新中醫→公司 單據在本院卷㈠P.77 10 109年3月28日 155元 住家→慈濟醫院 單據在本院卷㈠P.76；本筆被告不爭執 11 109年3月28日 165元 慈濟醫院→住家 單據在本院卷㈠P.76；本筆被告不爭執 12 109年3月30日 140元 住家→耕莘醫院 單據在本院卷㈠P.76 13 109年3月30日 105元 耕莘醫院→公司 單據在本院卷㈠P.76 14 109年4月6日 135元 住家→公司 單據在本院卷㈠P.76 15 109年4月6日 145元 公司→住家 單據在本院卷㈠P.76 16 109年4月7日 120元 北新中醫→公司 單據在本院卷㈠P.78 17 109年4月11日 70元 住家→北新中醫 單據在本院卷㈠P.78 18 109年4月11日 70元 北新中醫→住家 單據在本院卷㈠P.79 19 109年4月13日 125元 住家→耕莘醫院 單據在本院卷㈠P.79 20 109年4月13日 130元 耕莘醫院→北新中醫 單據在本院卷㈠P.77 21 109年4月13日 70元 北新中醫→住家 單據在本院卷㈠P.79 22 109年4月14日 70元 住家→北新中醫 單據在本院卷㈠P.77 23 109年4月14日 125元 北新中醫→住家 單據在本院卷㈠P.77 24 109年4月18日 130元 住家→耕莘醫院 單據在本院卷㈠P.75 25 109年4月18日 140元 耕莘醫院→住家 單據在本院卷㈠P.79 26 109年4月20日 125元 北新中醫→住家 單據在本院卷㈠P.78 27 109年4月21日 135元 住家→公司 單據在本院卷㈠P.78 28 109年4月22日 160元 住家→耕莘醫院 單據在本院卷㈠P.78 29 109年4月22日 125元 耕莘醫院→住家 單據在本院卷㈠P.81 30 109年4月23日 70元 北新中醫→住家 單據在本院卷㈠P.77 31 109年4月28日 105元 住家→耕莘醫院 單據在本院卷㈠P.78 32 109年4月28日 135元 耕莘醫院→住家 單據在本院卷㈠P.75 33 109年5月4日 115元 住家→耕莘醫院 單據在本院卷㈠P.81 34 109年5月4日 130元 耕莘醫院→住家 單據在本院卷㈠P.78 35 109年5月6日 120元 住家往或返耕莘醫院 單據在本院卷㈠P.77 36 109年5月8日 120元 住家→耕莘醫院 單據在本院卷㈠P.81 37 109年5月8日 135元 耕莘醫院→住家 單據在本院卷㈠P.81 38 109年5月13日 125元 住家→耕莘醫院 單據在本院卷㈠P.76 39 109年5月13日 130元 耕莘醫院→住家 單據在本院卷㈠P.75 40 109年5月15日 140元 住家往或返耕莘醫院 單據在本院卷㈠P.83 41 109年5月20日 120元 住家→耕莘醫院 單據在本院卷㈠P.83 42 109年5月20日 120元 耕莘醫院→住家 單據在本院卷㈠P.83 43 109年5月25日 130元 住家往或返耕莘醫院 單據在本院卷㈠P.83 44 109年6月3日 125元 住家往或返耕莘醫院 單據在本院卷㈠P.82 45 109年6月12日 120元 住家往或返耕莘醫院 單據在本院卷㈠P.82 46 109年6月19日 115元 住家往或返耕莘醫院 單據在本院卷㈠P.82